臺灣高等法院刑事判決
                                    106年度上訴字第254號
上　訴　人　臺灣桃園地方法院檢察署檢察官
被　　　告　鍾春財



上列上訴人因被告違反森林法案件，不服臺灣桃園地方法院 105
年度訴字第105號，中華民國105年11月17日第一審判決（起訴案
號：臺灣桃園地方法院檢察署103年度少連偵字第166號），提起
上訴，本院判決如下：
    主  文
上訴駁回。
    理  由
一、公訴意旨略以：被告鍾春財（下稱被告）明知行政院農業委
    員會林務局新竹地區管理處大溪工作站（下稱大溪工作站）
    轄區內土地，非其所有，屬他人所有林地，且附著生長於上
    開林班土地上之樹木，屬他人所有森林之主產物，不得任意
    採取砍伐，竟基於意圖為自己不法所有，竊取森林主產物之
    犯意，自民國103年5月1日中午12時許起至同年9月13日中午
    12時30分許止，在上開林地，以不詳方式盜伐肖楠、扁柏、
    紅檜、牛樟等臺灣珍貴樹種，並以正職人員每天新臺幣（下
    同）5,000元或臨時工每次800元為酬庸，僱用不知情之黃恩
    德（所涉違反森林法罪嫌，另由檢察官為不起訴處分）及少
    年黃○○負責搬運上開樹木。嗣為警方接獲線報至該工寮查看
    ，並於同年 9月13日中午12時30分許，在桃園縣○○鄉○○村○○
    ○○○○○市○○區○○里○○○○00號民宅及工寮，查獲上情，並查扣
    臺灣珍貴森林木材 1批。因認被告涉犯森林法第52條第 1項
    第4款及第6款之加重竊取森林主產物罪嫌云云。
二、按犯罪事實應依證據認定之，無證據不得認定犯罪事實；又
    不能證明被告犯罪者，即應諭知無罪之判決，刑事訴訟法第
    154條第2項、第301條第1項分別定有明文。次按事實之認定
    ，應憑證據，如未能發現相當證據，或證據不足以證明，自
    不能以推測或擬制之方法，為裁判基礎；且認定不利於被告
    之事實須依積極證據，苟積極證據不足為不利於被告事實之
    認定時，即應為有利於被告之認定；另認定犯罪事實所憑之
    證據，雖不以直接證據為限，間接證據亦包括在內，然而無
    論直接證據或間接證據，其為訴訟上之證明，須於通常一般
    之人均不致有所懷疑，而得確信其為真實之程度者，始得據
    為有罪之認定，倘其證明尚未達到此一程度，而有合理之懷
    疑存在而無從使事實審法院得有罪之確信時，即應由法院為
    諭知被告無罪之判決（最高法院40年台上字第86號、30年上
    字第816號、76年台上字第4986號判例參照）。
三、本件公訴人認被告涉有前開加重竊取森林主產物犯行，無非
    係以證人即大溪工作站職員周文郅之證述、證人即少年黃○○
    之證述、新北市政府警察局新店分局扣押物品目錄表、林務
    局新竹林區管理處檢尺明細表、扣案之紅檜 2塊、肖楠125
    塊、扁柏9塊、牛樟2塊等臺灣珍貴森林木材共138塊、現場
    照片、大溪工作站 103年10月17日竹政字第1032214135號函
    暨所附森林主副產物被害價格查定書等件，為其主要論據。
    訊據被告固坦認為警查獲時，在桃園市○○區○○里○○○00號民
    宅及工寮等處有存放扣案木材 1批等事實，惟堅詞否認有何
    加重竊取森林主產物犯嫌，辯稱：扣案之木材並非伊所盜伐
    ，而係前以10萬元向伊原住民姓名為喜佑（音譯）之國中同
    學購買一批木材，嗣因該批木材價值不高致伊無法出售，而
    與喜佑爭吵，喜佑始答應另補給其他木材予伊，並約伊前往
    中巴陵之某條產業道路上去載運，伊到場後就看到地上有已
    經切好的木頭，故伊就載運木頭回去等語。經查：
  ㈠證人即少年黃○○於警詢、原審證稱：伊於103年8月中時，有
    幫被告從桃園市○○區○○○地區○○○○○○市○○區○○里○○○00號這個
    地方，總共有 2次，是被告本人叫伊去幫忙搬木頭的，被告
    載伊去中巴陵地區的某個產業道路路邊，到了現場的時候，
    木材就放在產業道路路邊，而被告開貨車載伊到中巴陵某產
    業道路路旁的那兩次，路邊只有竹子和草，但沒有看到林木
    ，並未在現場看見電鋸、斧頭或其他砍伐木材之工具，且伊
    所搬運的木頭，其切面是舊的痕跡，未看見有剛砍伐後很明
    顯之痕跡，之後被告就請伊幫忙搬木頭到車上，其中第2次
    抵達中巴陵路邊現場時，有其他2名伊不認識的人站在路旁
    ，伊下車就把木頭抬上車，放在貨車後面，但有搬幾塊伊不
    清楚，應該是6、7塊左右等語（見偵查卷第17頁反面至18頁
    、第 126頁、原審卷第122頁反面至123頁、第126至127頁）
    ，經核證人黃○○於警詢及原審審理時之先後證述情節，悉屬
    相符一致，並無何等矛盾齟齬之處。且證人黃○○於原審審理
    中，經告以偽證罪之刑責後，具結證述如上，證人黃○○與被
    告較無利害衝突可言，是其證詞之可信性較高，應予採信為
    真。而證人黃○○前開證述，與被告所辯扣案之森林木材係載
    運自中巴陵之某條產業道路上乙節相吻，顯見被告上開辯解
    ，尚非全然無稽。故應認被告確有委請證人黃○○搬運木材，
    並有 2次開車搭載證人黃○○前往搬運木材之行為，而證人黃
    ○○ 2次搬運木材之地點確均係中巴陵某產業道路路旁。
  ⒈依證人黃○○上開證述內容可知，被告 2次開車搭載證人黃○○
    所前往搬運木材之中巴陵某產業道路旁之地點，只有竹子和
    草，但沒有看到林木等情，足見證人黃○○為被告載送至中巴
    陵某產業道路旁之現場環境之植被景象與一般原始林地通常
    所呈現有茂盛林木之地形地貌顯不相符合，是被告搭載證人
    黃○○前往搬運本件扣案之木材之地點是否係在國有林地之範
    圍內，已非無疑。此外，並無其他事證可認證人黃○○前往搬
    運本件木材之中巴陵某產業道路路旁之該處地點係國有林班
    地，依罪證有疑利於被告之法則，應認證人黃○○隨同被告前
    往搬運木材之中巴陵某產業道路路旁該處，應非林務管理機
    關有管理支配力之國有森林或國有林班地內。
  ⒉再由證人黃○○上開證詞可知，黃○○為被告開車載送前往搬運
    木材之地點，並無放置任何供伐木或切割之工具或器械，且
    係位處在中巴陵之某產業道路邊，堪認證人黃○○前往搬運木
    材之中巴陵某產業道路路旁該處應非本件扣案之森林木材遭
    盜伐之第一現場。
  ⒊又證人黃○○於原審審理時另證稱：當時除了被告所駕駛載伊
    至現場之該輛車外，另有 2個在路旁觀看伊搬運木材之人及
     1輛小貨車停放在場，且被告兩次駕車載伊至中巴陵，伊等
    到場時木材已放置在路邊等語（見原審卷第 125頁反面至12
    6頁），足徵證人黃○○2次與被告一同抵達中巴陵某產業道路
    時，路旁所擺放之木材，確係由不詳姓名之他人駕車自他處
    載運木材至該地點，並先將車上之木材卸貨放置路邊等情，
    應可認定。
  ㈡參諸證人黃恩德於警詢時證稱：伊知道被告有向他人購買木
    頭等語，有原審勘驗筆錄在卷可按（見原審卷第80頁反面）
    ，核與被告前開所辯，其係向他人購買木材乙節相吻。堪認
    被告辯稱，其係前以10萬元向喜佑（音譯）之國中同學購買
    一批木材，嗣因該批木材價值不高致伊無法出售，而與喜佑
    爭吵，喜佑始答應另補給其他木材予伊，並約伊前往中巴陵
    之某條產業道路上去載運，伊到場後就看到地上有已經切好
    的木頭，故伊就載運木頭回去乙情，尚非子虛。觀諸證人黃
    ○○及黃恩德於警詢、偵查及原審審理時之證述內容，證人均
    未證稱曾目睹被告有參與盜伐，已難據認被告有參與盜伐之
    犯行。
  ㈢按載運盜伐所得之木材，或自行盜伐而來，或與他人同謀盜
    伐取得，或向他人購買，或自他人收受，或為他人載運，甚
    且係自行拾獲等等，不一而足，各項原因均屬可能。被告始
    終否認有參與盜伐大溪工作站轄區內屬國有森林之紅檜、肖
    楠、扁柏及牛樟等木材，而卷內證據，尚無任何具體事證可
    資佐證公訴人所指被告有盜伐森林主產物之犯行。則與他人
    同謀盜伐，僅為可能原因之一，自不得在無其他證據佐證下
    ，僅以被告在其住處內、住處前空地上及後方工寮內被查獲
    放置盜伐之紅檜、肖楠、扁柏及牛樟等木材，即據以排除其
    他可能之原因，並推定被告係參與盜伐大溪工作站轄區內屬
    國有森林之木材。況前往國有林班地盜伐木材，本需多人分
    工完成，然公訴人未舉任何事證，即任意推定被告意圖為自
    己不法之所有，進入大溪工作站轄區內之土地以不詳方式為
    盜伐，已屬無據。而被告雖有委請證人黃○○搬運扣案之盜伐
    木材，然本件扣案之木材確有可能係被告向他人購買，已如
    前述，則被告並非必有參與在大溪工作站轄區土地行竊國有
    森林主產物之行為。此外，本件查獲時復未扣得任何盜伐所
    需之電鋸等工具，或查獲其他實際參與盜伐成員，此有新北
    市政府警察局新店分局搜索扣押筆錄暨扣押物品目錄表、案
    發現場照片在卷可按（見偵查卷第27至29頁、第30至37頁）
    ，且於證人黃○○所搬運本件扣案木材之地點，確未放置任何
    供伐木或切割之工具或器械一情，亦經證人黃○○證述明確（
    見原審卷第 125頁），益難據以認定被告確有參與盜伐，或
    為盜伐集團之成員。
  ㈣再扣案之紅檜 2塊、肖楠125塊、扁柏9塊、牛樟2塊，共138
    塊之短尺山造角材，材積共計2.363立方公尺，總重量約2公
    噸餘，外型均有經切割之痕跡，部分呈小塊造型之立方體，
    部分則為小塊不規則狀，有現場照片、林務局新竹林區管理
    處檢尺明細表、查獲時拍攝之現場照片、林務局新竹林區管
    理處 105年3月2日竹政字第1052102378號函暨所附森林主副
    產物被害價格查定書在卷，雖可認定扣案之紅檜2塊、肖楠1
    25塊、扁柏9塊、牛樟2塊等木材，為盜伐木材後經切割而成
    ，然上開證據，內容屬於被盜伐情形及木材價值，該等證據
    僅足以證明上開木材遭受盜伐、被盜伐木材之價值，及在被
    告上開住處周邊查獲本件扣案之木材，尚無從據以證明被告
    確有參與盜伐大溪工作站轄區土地內木材之事實。
  ㈤至證人即大溪工作站職員周文郅於警詢及偵查中證稱：本件
    為警所查扣之樹種有台灣肖楠、紅檜、扁柏、牛樟，總重量
    約2公噸，總材積為2.363立方公尺，而該批森林木材應該出
    自大溪工作站管轄國有林地範圍，上開樹種是會在國有林班
    地內，且依據地緣關係，最近就是伊等大溪工作站，而查扣
    之森林木材並非合法取得，因為上面沒有烙印或是合法的證
    明文件等語（見偵查卷第20頁反面、第92頁）。證人周文郅
    上開判斷扣案森林木材來源時之證述內容，亦僅能推測扣案
    之森林木材應係出自大溪工作站管轄之國有林地，尚難據此
    推論證人黃○○搬運木材之地點，即在國有林地範圍之內。是
    證人周文郅於警詢及偵訊所為之證詞，尚不足以作為被告竊
    取森林林木認定之依憑。
  ㈥雖按森林係指林地及其群生竹、木之總稱，森林法第3條第1
    項前段定有明文。而所謂森林主產物，依國有林林產物處分
    規則第3條第1款之規定，係指生立、枯損、倒伏之竹木及餘
    留之根株、殘材而言。是森林主產物，並不以附著於其生長
    之土地，仍為森林構成部分者為限，尚包括已與其所生長之
    土地分離，而留在林地之倒伏竹、木、餘留殘材等。至其與
    所生長土地分離之原因，究係出於自然力或人為所造成，均
    非所問。森林法第50條所定竊取森林主、副產物之竊取云者
    ，即竊而取之之謂，並不以自己盜伐者為限，縱令係他人盜
    伐而仍在森林內，既未遭搬離現場，自仍在管理機關之管領
    力支配下，如予竊取，仍為竊取森林主產物，應依森林法之
    規定論處（最高法院92年第17次刑事庭會議決議、93年台上
    字第 860號判例意旨參照）。準此，是否該當竊取森林主、
    副產物相關罪責之構成要件，除所竊取之物須為森林之主、
    副產物外，就盜伐或搬運之地點，亦須在管理機關管領力支
    配下之森林內始足當之。惟查，被告並非在林務管理機關有
    管理支配力之森林內，取得本件遭不詳人土盜伐之紅檜 2塊
    、肖楠 125塊、扁柏9塊、牛樟2塊等角材乙節，業經認定如
    前，是本案尚無法適用前開刑事庭會議決議及判例意旨之餘
    地，併予指明。
  ㈦又扣案之紅檜、肖楠、扁柏及牛樟等木種為國有原始天然林
    所生產林產物，屬國有森林主產物，凡生立、枯損、倒伏之
    竹林及殘留之根株、殘材，均屬主產物。而被告委請證人黃
    ○○所搬運之扣案木材，均有鋸切痕跡，外觀上已與原生林木
    本體分離，亦有查獲時拍攝之現場照片可稽（見原審審訴卷
    第43頁）。參以證人黃○○上開證述內容，顯見本件扣案之紅
    檜、肖楠、扁柏及牛樟等木材應係遭人盜伐後搬運至中巴陵
    某產業道路該處，已脫離林務管理機關管理支配力所及之森
    林外，被告對本案之紅檜、肖楠、扁柏及牛樟等木材，係屬
    來路不明之贓物乙節，應有認識，是被告辯稱其不知道是贓
    物云云，屬事後卸責之詞，洵非足採。
  ㈧綜上所述，本件公訴人所舉事證，尚不足以形成被告有竊取
    森林主產物罪之確信，亦未達通常一般之人均不致有所懷疑
    ，而得確信為真實之程度，自無從證明被告涉有檢察官所指
    之上開犯行，揆諸前揭法條及判例說明，自應就公訴意旨上
    開所認部分為被告無罪之諭知。
四、雖被告涉有贓物罪嫌，惟查：
  ㈠被告所犯之法條，起訴書中雖應記載，但法條之記載，乃訓
    示規定，究非起訴絕對必要條件，若被告涉犯兩罪，起訴書
    中已載明其犯罪事實而僅記載其中一罪名之法條，另一罪雖
    未記載法條，固應認為業經起訴。惟按森林法第52條第 1項
    第4款所謂僱使他人竊取森林主產物者，以及第6款所謂為搬
    運贓物，使用車輛者，如無竊取行為，則不能構成該 2款之
    罪（最高法院54年台上字第 824號判例意旨參照）。據此，
    森林法第52條之罪，係以行為人有竊取森林主、副產物之行
    為，並有該條所列各款加重事由為構成要件。如行為人並無
    竊取森林主、副產物之犯行，縱有為該條各款所列之行為，
    亦不得依森林法第52條規定論處。
  ㈡依上開說明，森林法第52條第 1項第4款及第6款竊取森林主
    、副產物僱使他人為搬運贓物而使用車輛之罪，須以行為人
    有竊取森林主副產品，並有僱使他人，且為搬運贓物而使用
    車輛為要件。依檢察官於起訴書犯罪事實欄之記載，檢察官
    顯係認定被告僱使他人竊取森林主產物，並使用車輛搬運贓
    物即森林主產品；起訴法條亦記載森林法第52條第1項第4款
    及第 6款之罪。準此，堪認本件檢察官應僅起訴被告犯有森
    林法第52條第 1項第4款、第6款之罪，而非認被告亦涉有森
    林法第50條之收受、搬運、寄藏、故買贓物等罪嫌甚明。
  ㈢按刑事訴訟法第 300條所定科刑之判決，得就起訴之犯罪事
    實，變更檢察官所引應適用之法條，係指法院於不妨害事實
    同一之範圍內，得自由認定事實，適用法律而言。而事實是
    否同一，應視檢察官請求確定具有侵害性之基本社會事實是
    否同一而定，並以犯罪構成要件有無罪質上之共通性為具體
    判斷之標準（最高法院88年度台非字第 350號判決意旨參照
    ）。且按竊盜罪係以行為人竊取他人之動產為犯罪構成要件
    ；故買贓物則以行為人明知為贓物而有償取得贓物之所有權
    始克成立，二者構成要件迥異，社會基本事實並非同一，檢
    察官起訴竊盜事實，法院自行認定贓物事實加以審判，變更
    起訴法條，論處被告贓物罪刑，於法不合。又竊盜罪所破壞
    之財產法益，為動產之所有權與持有權；而贓物罪旨在防止
    因竊盜、詐欺、侵占各罪被奪取或侵占之物難於追及或回復
    ，則竊盜罪與贓物罪所侵害之法益，顯有不同（最高法院97
    年度台上字第3867號判決要旨參照）。是竊盜罪與贓物罪，
    二者社會基本事實並不同一。
  ㈣本件公訴人既係起訴：被告意圖為自己不法之所有，自 103
    年5月1日中午12時許起至同年 9月13日中午12時30分許止，
    在大溪工作站轄區內林地，以不詳方式盜伐肖楠、扁柏、紅
    檜、牛樟等臺灣珍貴樹種，並僱用不知情之黃恩德及少年黃
    ○○負責搬運上開盜伐之木材，而認被告犯有森林法第52條第
     1項第4款及第6款之僱使他人竊取森林主產物，並使用車輛
    搬運贓物之罪等情。被告固涉有收受、搬運、寄藏、故買贓
    物等罪嫌，惟就犯罪基本構成要件而言，前者為意圖為自己
    不法之所有，竊取森林主、副產物（僱使他人及使用車輛為
    該罪之加重要件）之竊盜罪；後者為明知肖楠、扁柏、紅檜
    、牛樟等角材為贓物，仍加以收受、搬運、寄藏或故買之贓
    物罪，犯罪構成要件迥不相同；侵害財產法益亦有不一，另
    犯罪時間、地點，亦有顯著差異，所受法律評價，又大不相
    同，罪質並無共通性可言。依上開說明，二者社會基本事實
    並不同一，本院無從就被告涉嫌所犯贓物罪加以審判，並變
    更起訴法條而論處被告罪刑。至被告所涉嫌贓物罪部分，自
    應於本案判決無罪確定後，由檢察官另行偵辦。
五、綜上所述，依檢察官所提證據，尚不足以說服本院形成被告
    有罪之確信。此外，復查無其他積極證據足認被告確有公訴
    意旨所指竊取森林主產物罪犯行，即不能證明被告犯罪，原
    審本於同上見解，因而為被告無罪之諭知，並未違反經驗法
    則與論理法則，核無不合。檢察官上訴意旨略以：⒈被告確
    有委請證人黃○○搬運木材，且其為警查獲時，存放在桃園市
    ○○區○○村○○○00號民宅及工寮等處所之房屋內、屋前空地上
    及後方工寮內之紅檜 2塊、肖楠125塊、扁柏9塊、牛樟 2塊
    ，共138塊之短尺山造角材，材積共計2.363立方公尺，總重
    量約 2公噸餘，外型均有經切割之痕跡，部分呈小塊造型之
    立方體，部分則為小塊不規則狀，顯係自森林砍伐後為便於
    搬運所切割成之模樣，雖被告泛稱係向喜佑（音譯）購買扣
    案木材，但無法提出喜佑（音譯）之住處、年籍等資料，亦
    無說明如何與其聯繫，自始至終無法提出絲毫可供查證究竟
    有無喜佑（音譯）此人存在之資訊，並無任何事證可能檢驗
    被告所辯之真實性，難謂其所提出之幽靈抗辯屬實，原審就
    此並未命被告指出證明之方法，詳實調查究竟有無被告所稱
    之喜佑（音譯）之人，即遽予採信，而為有利之認定，難謂
    無調查證據未盡及採證違背證據法則之違法。⒉檢察官於起
    訴書犯罪事實欄已就被告犯竊取森林主產物及搬運贓物等罪
    之人、事、時、地予以指明，至於起訴書引用被告犯罪法條
    記載森林法第52條第 1項第4款、第6款之罪嫌，僅係公訴人
    主張被告觸犯何一罪名之意見，供法院審判之參考；且法院
    審判時於同一基本社會事實之範圍內，並不受起訴法條之拘
    束，仍得予以變更，是原審判決既認被告有搬運贓物之犯嫌
    ，則該搬運贓物犯行既已在檢察官起訴之犯罪事實內予以記
    載，原審判決即應對之詳為審究，而原審判決竟認竊盜罪與
    贓物罪之基本社會事實不同而未予審理，自有已受請求之事
    項未予判決之違背法令。綜上所述，原審判決認事用法恐有
    違誤，請求撤銷原判決等語。惟查：⒈依證人黃○○及黃恩德
    於警詢、偵查及原審審理時之證述內容，上開2名證人均未
    證稱曾目睹被告有參與盜伐之犯行，自無證據證明被告有參
    與盜伐；另參諸證人黃恩德於警詢時證稱：伊知道被告有向
    他人購買木頭等語，亦核與被告所辯其原係向他人購買木材
    乙節相符。縱使被告無法提出喜佑（音譯）之住處、年籍等
    資料，然亦不得遽以推論被告確有參與盜伐大溪工作站轄區
    土地內木材之事實。⒉又被告委請證人黃○○搬運木材，並有 
    2次開車搭載證人黃○○前往搬運木材之行為，而證人黃○○ 2
    次搬運木材之地點確均係中巴陵某產業道路旁，被告搭載證
    人黃○○前往搬運本件扣案之木材之地點是否係在國有林地之
    範圍內，已非無疑，而卷內並無其他事證可認證人黃○○前往
    搬運本件木材之中巴陵某產業道路路旁之該處地點確均係國
    有林班地，應認證人黃○○隨同被告前往搬運木材之中巴陵某
    產業道路路旁該處，應非林務管理機關有管理支配力之國有
    森林或國有林班地內，故依檢察官所提證據，尚不足以說服
    本院形成被告有罪之確信。此外，復查無其他積極證據足認
    被告確有公訴意旨所指竊取森林主產物罪犯行等情，業據原
    審詳予說明其證據取捨論斷之心證理由，已如前述，另森林
    法第52條第 1項第4款、第6款之竊取森林主、副產物，結夥
    二人以上，為搬運贓物，使用車輛罪，須以行為人有竊取森
    林主副產品，並有結夥二人以上竊盜，且為搬運贓物而使用
    車輛為要件。本件依檢察官於起訴書犯罪事實欄記載，檢察
    官顯係認定被告以不詳方式盜伐肖楠、扁柏、紅檜、牛樟等
    臺灣珍貴樹種，並僱用不知情之黃恩德及少年黃○○負責搬運
    上開樹木，共同竊取森林主產物，起訴法條亦僅記載森林法
    第52條第 1項第4款、第6款之罪。而竊盜罪係以行為人竊取
    他人之動產為犯罪構成要件；故買贓物則以行為人明知為贓
    物而有償取得贓物之所有權始克成立，二者構成要件迥異，
    社會基本事實並非同一，檢察官起訴竊盜事實，本院自難變
    更起訴法條自行認定贓物事實加以審判，且竊盜罪所破壞之
    財產法益，為動產之所有權與持有權；而贓物罪旨在防止因
    竊盜、詐欺、侵占各罪被奪取或侵占之物難於追及或回復，
    則竊盜罪與贓物罪所侵害之法益，顯有不同。本件被告固涉
    有搬運贓物罪嫌，惟就犯罪基本構成要件而言，前者為意圖
    為自己不法之所有，竊取森林主、副產物（結夥及使用車輛
    為該罪之加重要件）之竊盜罪；後者為明知肖楠、扁柏、紅
    檜、牛樟等為贓物，仍加以收受、搬運、寄藏或故買之贓物
    罪，犯罪構成要件迥不相同；侵害財產法益亦有不一，另犯
    罪時間、地點，亦有顯著差異，所受法律評價，又大不相同
    ，罪質並無共通性可言。依上開說明，二者社會基本事實並
    不同一，原判決因而認被告涉犯搬運贓物罪嫌部分未經起訴
    ，與經起訴部分之基本社會事實亦不相同，法院不得予以審
    判，應由檢察官另行偵辦，自無上訴意旨所指之違法情形可
    言。綜上，原審已說明就案內所有證據資料，本於調查所得
    ，為綜合之判斷。所為論斷，俱有卷存證據資料可資覆按，
    並無採證或認定事實違背經驗法則或論理法則，或其他違背
    法令之情形，檢察官若認被告確有上開犯行，自應舉證證明
    之，其既未提出任何證據，僅對於原審證據取捨持相異之評
    價，尚難認已盡舉證之責。檢察官猶執前詞提起上訴，並無
    理由，應予駁回。
據上論斷，應依刑事訴訟法第368條，判決如主文。
本案經檢察官曾忠己到庭執行職務。
中    華    民    國   106    年    5     月    10    日
                  刑事第二十一庭審判長法  官  楊智勝
                                      法  官  吳秋宏
                                      法  官  潘翠雪
以上正本證明與原本無異。
檢察官如不服本判決，應於收受送達後10日內向本院提出上訴書
狀，其未敘述上訴之理由者並得於提起上訴後10日內向本院補提
理由書（均須按他造當事人之人數附繕本）「切勿逕送上級法院
」。
檢察官就第二審維持第一審對被告所為無罪判決部分，如提起上
訴，應受刑事妥速審判法第9條規定之拘束。
刑事妥速審判法第9條：
除前條情形外，第二審法院維持第一審所為無罪判決，提起上訴
之理由，以下列事項為限：
一、判決所適用之法令牴觸憲法。
二、判決違背司法院解釋。
三、判決違背判例。
刑事訴訟法第377條至第379條、第393條第1款之規定，於前項案
件之審理，不適用之。
                                      書記官  陳盈芝
中　　華　　民　　國　 106　　年　　5 　　月　　10　　日